【裁判字號】    89,上易,2910
【裁判日期】    891229
【裁判案由】    竊盜
【裁判全文】
臺灣高等法院臺中分院刑事判決              民國八十九年度上易字第二九一○號
    上  訴  人
    即  被  告  丙○○
右上訴人因竊盜案件，不服台灣南投地方法院八十九年度易字第五一○號，中華民國
八十九年十月十九日第一審判決（起訴案號：台灣南投地方法院檢察署八十九年度偵
字第二四○七號），提起上訴，本院判決如左：
    主      文
上訴駁回。
    事實及理由
一、本案經本院審理結果，認第一審判決認事用法及量刑均無不當，應予維持，並引
    用第一審判決書記載之事實、證據及理由（如附件） 。
二、上訴人即被告丙○○在本院未提出其他有利之證據，其上訴否認犯罪，非可採取
    ，上訴為無理由，應予駁回。
三、據上論斷，應依刑事訴訟法第三百七十三條、第三百六十八條，判決如主文。
本案經檢察官甲○○到庭執行職務。
中      華      民      國     八十九     年     十二     月   二十九    日
                                   臺灣高等法院臺中分院刑事第二庭
                         審判長法  官  羅  禮  政
                                               法  官  蔡  聰  明
                                               法  官  陳  欣  安
右正本證明與原本無異。
不得上訴。
                                               書記官  陳  秀  真
中      華      民      國      九十      年      一      月     二     日
                                                                        Ｄ
臺灣南投地方法院刑事判決                          八十九年度易字第五一號
    公  訴  人  臺灣南投地方法院檢察署檢察官
    被      告  丙○○  男二十五歲（民國○○○年○月○○○日生）
                        住南投縣埔里鎮○○路二七三號
                        （現於臺灣臺中戒治所戒治中）
                        身分證統一編號：Ｍ一二二六二六四五號
右列被告因竊盜案件，經檢察官聲請以簡易判決處刑（八十九年度偵字第二四Ｏ七號
），本院認應適用通常程序判決如左：
    主      文
丙○○竊盜，累犯，處拘役伍拾日。
    事      實
一、丙○○（綽號阿公仔）前曾於民國（下同）八十三年間，因違反肅清煙毒條例、
    麻醉藥品管理條例案件，經臺灣嘉義地方法院、臺灣南投地方法院分別判處有期
    徒刑三年二月、十月，嗣定應執行刑為有期徒刑三年九月確定，於八十七年七月
    十六日假釋期滿未經撤銷執行完畢，其於八十九年一月二日某時左右，因騎乘車
    號前三碼不詳、後三碼為一九一號之輕型機車，與女友江美雪造訪顧智文位於南
    投縣埔里鎮○○○街十五號之住處，在附近停車時，於其平日停放機車處，發現
    乙○○所有（於八十九年一月一日二十三時左右，在南投縣埔里鎮○○路○段二
    八九號前，被不詳之人竊取）之車牌號碼ＬＮＭ─八七八號重型機車（未懸掛車
    牌）停放該處，且鎖頭未鎖死，認有機可趁，竟意圖為自己不法之所有，以徒手
    牽車之方式竊取該車，得手後將該車牽往南投縣埔里鎮○○○街十五號顧智文住
    處後方空地停放，並告知顧智文、張書銘、湯政憲可以騎用。嗣於八十九年一月
    五日二十二時左右，為警在顧智文上開住處查獲張書銘、湯政憲、顧智文、顧惠
    珊、游瑞娥及吳瑞杰（均另案偵辦）等人，並扣得上開失竊之機車。
二、案經南投縣警察局埔里分局報請臺灣南投地方法院檢察署檢察官偵查聲請以簡易
    判決處刑，本院改用通常程序審理。
    理      由
一、訊據被告丙○○於檢察官偵查及本院審理中，雖坦承右揭將機車移動位置等事實
    不諱，惟矢口否認犯罪，辯稱：其並未竊取機車，因認為車係無人所有，因為好
    奇而牽動機車，看可否騎用，而非偷機車，其亦未將機車交付任何人，並無占為
    己有之意云云。經查，上開機車係乙○○所有，於八十九年一月一日二十三時左
    右失竊之事實，業據被害人乙○○於警訊時陳明在卷，並有南投縣警察局車輛協
    尋證明單、被害人領回贓物所出具之贓物認領保管單各一紙附卷可稽，是上開機
    車雖遭不詳姓名之人竊取，惟仍屬被害人乙○○所有之物無誤。又查證人即另案
    被告張書銘於警訊中供稱：「（機車）是一位綽號阿公之男子騎至現場」等語﹔
    於本院八十九年十月五日審理中證稱：「我... 碰到丙○○，他好像有騎機車的
    樣子，我就跟他借機車，被告丙○○告訴我隨便一支鑰匙就可以開，我就到樓下
    去騎機車，下面僅有一部機車，後來... 是顧智文跟我說機車是他在使用」等語
    ﹔於本院另案（八十九年度易字第五Ｏ三號）八十九年九月十四日審理中供稱：
    「是丙○○騎到顧智文家的，我當日是要去買飲料，丙○○拿鑰匙給我，我向其
    借車告訴我隨便一部機車都可以開」等語﹔證人即另案被告湯政憲於警訊中供稱
    ：「（機車）是一位綽號阿公仔的」等語﹔於檢察官八十九年三月七日偵查中供
    稱：「阿公仔是要騎來給張書銘騎的... 機車並非查獲當天牽去的，前幾天即牽
    去了，是查獲前幾天即有看見了，是初三去看見的，當時沒問車何人的，那二天
    都看見車是張書銘在騎... 當初阿公仔車牽來是要給顧智文，因他知贓車所以不
    要而給張書銘騎，結果他騎被查獲」等語﹔於八十九年四月二十一日偵查中供稱
    ：「（綽號阿公仔是否叫丙○○？）應該是。（他一月三日有去顧智文家？）是
    ，有碰到。（他帶他女友一起去？）是。（車是丙○○牽去給你？）他牽給張書
    銘。（他當天去他自己有無騎車？）只知他牽至顧智文家，顧某說不要，即給張
    書銘騎。... （知車是阿公仔牽來的？）知道。」等語﹔證人即另案被告顧智文
    於警訊中供稱：「（機車）是一名綽號阿公仔之男子於昨日四日下午騎至我家裡
    停放的」等語﹔證人江美雪於檢察官偵查中證稱：「（丙○○綽號？）阿公仔。
    （有看過張書銘、湯政憲騎過該車？）有。（他們知車是來路不明的車？）知道
    」等語，足見被告之綽號確係「阿公仔」，又確有將機車牽去顧智文處，並告知
    顧智文、張書銘可使用該機車之情事，衡情如被告僅係單純將機車移動位置而無
    據為己有之意，又何須告知顧智文、張書銘可以使用該機車？按僅有所有人或占
    有人始有權支配其所有物，他人無權擅自加以處分，乃被告竟擅自支配上開乙○
    ○所有而遭竊之機車，其有為自己不法所有之意圖，至為明確，其辯稱並無將機
    車交付任何人，且無據為己有之意等情，並不足採。綜上所述，本件事證明確，
    被告竊盜之犯行堪以認定，應依法論科。
二、核被告丙○○所為，係犯刑法第三百二十條第一項竊盜罪。又被告曾於八十三年
    間，因違反肅清煙毒條例、麻醉藥品管理條例案件，經臺灣嘉義地方法院、臺灣
    南投地方法院分別判處有期徒刑三年二月、十月，嗣定應執行刑為有期徒刑三年
    九月確定，於八十七年七月十六日假釋期滿未經撤銷執行完畢，有臺灣南投地方
    法院檢察署刑案資料查註紀錄表及臺灣高等法院被告全國前案紀錄表各一份在卷
    可按，其於五年之內再犯有期徒刑以上之罪，係屬累犯，應依刑法第四十七條規
    定加重其刑。再查本件並無證據顯示被害人乙○○於八十八年九月二十一日大地
    震中成為災民，故總統於八十八年九月二十五日發布緊急命令，其施行期間自發
    布日起至八十九年三月二十四日止，被告雖在施行期間內，以竊盜之方法取得上
    開被害人之財物，自無依該緊急命令第十一條第二項規定加重其刑之必要，併此
    敘明。爰審酌被告並無竊盜罪之前科，因一時好奇而行竊機車，其行竊後並未供
    自己使用，犯罪手段尚屬輕微、所竊財物、犯後未能坦承犯行之態度等一切情狀
    ，量處如主文所示之刑。
據上論斷，應依刑事訴訟法第四百五十二條、第二百九十九條第一項前段，刑法第三
百二十條第一項、第四十七條，罰金罰鍰提高標準條例第一條前段，判決如主文。
本案經檢察官謝耀德到庭執行職務
中      華      民      國      八十九      年      十      月  十九    日
                                    臺灣南投地方法院刑事庭
                                        法  官  林  宜  民
右正本證明與原本無異。
如不服本判決，應於判決送達後十日內向本院提出上訴狀( 應附繕本 )。「切勿逕送
上級法院」。
                                        書記官
中      華      民      國      八十九      年      十      月  十九    日
「告訴人或被害人對於判決如有不服具備理由請求檢察官上訴者，其上訴期間之計算
係以檢察官收受判決正本之日期為準」
刑法第三百二十條第一項：
意圖為自己或第三人不法之所有，而竊取他人之動產者，為竊盜罪，處五年以下有期
徒刑、拘役或五百元以下罰金。


司法院資訊處製作；財團法人民間司法改革基金會備份。
